臺灣高雄地方法院刑事判決　　　　　　　　　　　　　九十三年度簡字第三五九號
　　公　訴　人　臺灣高雄地方法院檢察署檢察官
　　被　　　告　甲○○
右列被告因違反保護令等案件，經檢察官聲請簡易判決處刑（九十二年度偵緝字第二
三三二號），本院判決如左：
    主  文
甲○○連續違反法院依家庭暴力防治法第十三條所為禁止實施家庭暴力行為之裁定，
處有期徒刑陸月，如易科罰金，以參佰元折算壹日。
    事  實
一、甲○○前曾與乙○○同居，而具有事實上之夫妻關係，二人間具有家庭暴力防治
    法第三條第二款所定之家庭成員關係。甲○○前經本院家事法庭認其於民國九十
    二年二月二十四日上午四時許，在其位於高雄縣鳳山市○○路四三五號七樓住處
    ，以菜刀架在乙○○之子郭志儀脖子上，要脅其撥打電話找乙○○返家，並揮舞
    菜刀、摔東西、辱罵三字經及雜種，亦毆打其女洪于婷臉部，且甲○○經常無故
    酒後辱罵洪于婷，毆打乙○○，對洪于婷及乙○○長期施以身體及精神上之不法
    傷害及騷擾行為，而於九十二年五月二十一日，依家庭暴力防治法第十三條規定
    ，以九十二年度家護字第二八六號民事通常保護令，裁定令甲○○不得對洪于婷
    及乙○○實施身體或精神上不法侵害行為，亦不得直接或間接騷擾洪于婷及乙○
    ○，保護之有效期間為一年，且該保護令已於九十二年八月二十一日送達予甲○
    ○。詎甲○○仍不知遵守，竟基於違反前開保護令之概括犯意，先於九十二年六
    月三十日二十時許，在其友人位於高雄縣大寮鄉商協新村之住處內，因不滿乙○
    ○欲與之分手，竟強行將乙○○之衣服脫掉，並持鞋子毆打乙○○，致乙○○受
    有頭部外傷、頭皮血腫及左臂多處擦挫傷之傷害；復於同年八月九日二十三時許
    ，在高雄縣鳳山市○○路某工地旁，與乙○○因細故發生口角，竟徒手毆打乙○
    ○，致乙○○受有背部、左大腿內側、左前臂、頭部血腫及頭部外傷等傷害，甲
    ○○即以前開方式對乙○○實施精神上及身體上不法侵害行為，而違反本院所為
    之上開民事通常保護令。
二、案經乙○○訴由高雄市政府警察局小港分局報請臺灣高雄地方法院檢察署檢察官
    偵查聲請簡易判決處刑。
  理  由
一、訊據被告甲○○固不否認有收到本院九十二年度家護字第二八六號民事通常保護
    令，以及右揭時、地連續毆打乙○○之事實，惟矢口否認有何違反通常保護令之
    犯行，辯稱：伊只收到女兒申請之保護令，不知道乙○○有申請保護令，也沒收
    到乙○○所申請之保護令，且於九十二年六月三十日，是乙○○自己脫掉衣服，
    伊僅徒手打乙○○二巴掌，並未以鞋子毆打云云。
二、經查：
  (一)本院業於九十二年五月二十一日對被告核發九十二年度家護字第二八六號民事通
    常保護令，其內容為令甲○○不得對洪于婷及其他家庭成員乙○○實施身體或精
    神上不法侵害之行為，亦不得直接或間接騷擾洪于婷及乙○○，保護之有效期間
    為一年，該保護令已於九十二年八月二十一送達予甲○○等情，經本院依職權調
    閱本院民事庭九十二年度家護字第二八六號卷內核閱送達回證屬實而堪以認定，
    是上開民事通常保護令保護的對象既然已經包括乙○○，縱然乙○○未以自己名
    義申請保護令，被告亦不得對乙○○實施身體或精神上不法侵害之行為，否則即
    違反上開民事通常保護令，被告辯稱未收到乙○○所申請之保護令云云，應屬對
    法律的誤解，不足作為被告有利事實之認定依據。
  (二)右揭犯罪事實，業據證人乙○○於警詢及偵查時指述歷歷，而被告亦供承有於右
    揭時、地毆打乙○○二次，核與證人乙○○之證詞大致相符，並有九十二年七月
    一日聖若瑟醫院及同年八月九日國軍高雄總醫院診斷證明書二紙附卷可稽，應堪
    認定。
  (三)被告就九十二年六月三十日乙○○為何會脫掉衣褲，及其為何毆打乙○○乙節，
    先於警詢時辯稱：當時她要找我做愛我不願意，她才會沒穿衣褲，且因為她說要
    叫道上兄弟找我，並要對我不利，我才出手毆打她云云，復於偵查時改稱：當天
    她來找我是要向我拿錢，後來我們爭吵，我就打她云云，前後供述不一，其憑性
    信已堪質疑，且依乙○○所提出前開聖若瑟醫院診斷證明書之記載，乙○○受傷
    部位為頭部外傷、頭皮血腫及左臂多次擦挫傷，與被告辯稱九十二年六月三十日
    僅掌摑乙○○臉部二下，受傷部位應僅局限於臉部之情形，相差甚遠，足認被告
    所辯並不可採，乙○○之指述應為真實。
  (四)綜上所述，被告前開二次之違反保護令犯行既屬事證明確，即應依法予以論科。
三、核被告所為，係犯家庭暴力防治法第五十條第一款之違反禁止實施家庭暴力行為
    保護令罪及刑法第二百七十七條第一項之傷害罪。被告先後二次違反保護令及傷
    害犯行，時間緊接，犯罪構成要件相同，顯係基於概括犯意所為，應依連續犯之
    規定論以一罪，並加重其刑。又被告以一傷害行為觸犯二罪名，為想像競合犯，
    應依刑法第五十五條之規定，從一重論以違反保護令罪。爰審酌被告多次實施家
    庭暴力行為，漠視法院所為之保護令裁定，一再以家庭暴力行為相向，對家庭各
    個成員造成極大之壓力及影響，且犯後仍未思改善家庭關係，未能坦承全部犯行
    等一切情狀，量處如主文所示之刑，並諭知易科罰金之折算標準，以資懲儆。
四、應依刑事訴訟法第四百四十九條第一項前段、第三項，家庭暴力防治法第五十條
    第一款，刑法第十一條前段、第五十六條、第二百七十七條第一項、第五十五條
    、第四十一條第一項，罰金罰鍰提高標準條例第一條前段、第二條，逕以簡易判
    決處刑如主文所示之刑。
五、如不服本判決，應於判決送達之日起十日內，向本院提出上訴狀。
中      華      民      國      九十三      年     一     月   二十八   日
                               臺灣高雄地方法院高雄簡易庭
                                    法 官  高增泓
右正本證明與原本無異。
如不服本判決，應於判決送達後十日內，向本院提出上訴狀。
                                   書記官  陳威志
中    華    民    國      九十三      年      一      月     二十九     日
附錄本案論罪科刑法條：
刑法第二百七十七條
 (普通傷害罪)
傷害人之身體或健康者，處三年以下有期徒刑、拘役或一千元以下罰金。
犯前項之罪因而致人於死者，處無期徒刑或七年以上有期徒刑；致重傷者，處三年以
上十年以下有期徒刑。
家庭暴力防治法第五十條
違反法院依第十三條、第十五條所為之下列裁定者，為本法所稱之違反保護令罪，處
三年以下有期徒刑、拘役或科或併科新台幣十萬元以下罰金︰
一  禁止實施家庭暴力行為。
二  禁止直接或間接騷擾、接觸、通話或其他連絡行為。
三  命遷出住居所。
四  遠離住居所、工作場所、學校或其他特定場所。
五  命完成加害人處遇計畫：戒癮治療、精神治療、心理輔導或其他治療、輔導。
